臺灣南投地方法院刑事判決
111年度交簡上字第35號
上  訴  人  
即  被  告  吳銘安


上列上訴人即被告因公共危險案件，不服本院南投簡易庭中華民
國111年8月24日111年度投交簡字第300號第一審刑事簡易判決（
聲請簡易判決處刑案號：臺灣南投地方檢察署111年度速偵字第1
55號），提起上訴，本院管轄第二審之合議庭判決如下：
    主          文
上訴駁回。
吳銘安緩刑貳年，並應向國庫支付新臺幣伍萬元。
    犯罪事實及理由
一、本件經本院審理結果，認為原審即第一審判決認事、用法及
    量刑均無不當之處，應予維持，除證據部分應補充上訴人即
    被告吳銘安於本院審理時之自白（見本院卷第33頁）外，餘
    均引用原審判決書記載之犯罪事實、證據及理由（如附件）
    。
二、上訴人即被告之上訴意旨略以：本案被告前未曾因案受有期
    徒刑以上刑之宣告及刑案前科紀錄，素行非劣，且被告犯後
    坦承犯行，並願就酒後駕駛機車違規部分依交通裁決繳納罰
    鍰，被告經此教訓，應已知警惕，無再犯之虞，故請依刑法
    第74條第1項第1款之規定，請求以宣告之刑以暫不執行為適
    當，論知緩刑，以勵自新（見本院卷第7頁）等語。
三、經查：
  ㈠按關於刑之量定，係實體法上賦予法院得為自由裁量之事項
    ，倘其未有逾越法律所規定之範圍，或濫用其權限，即不得
    任意指摘為違法（最高法院75年度台上字第7033號號判決意
    旨參照）。在同一犯罪事實與情節，如別無其他加重或減輕
    之原因，下級審法院量定之刑，亦無過重或失輕之不當情形
    ，則上級審法院對下級審法院之職權行使，原則上應予尊重
    （最高法院85年度台上字第2446號裁判意旨參照）。
  ㈡原審判決就科刑部分審酌被告並無同類型案件的前科紀錄，
    本案為初犯，明知酒駕會處罰仍然貪圖自己交通便利，心存
    僥倖而犯罪，查獲時測得的吐氣酒精濃度為每公升0.33毫克
    ，騎乘普通重型機車上路後被查獲沒有肇致交通事故，及其
    坦認犯行的犯後態度，警詢時自陳為國小畢業、家境勉持的
    生活狀況等一切量刑事項，妥為適用刑法第57條規定、敘明
    理由，未逾法定刑度、復無濫用裁量權限，所為量刑核無不
    當或違法，也無輕重失衡情形，堪稱允當，揆諸前揭說明，
    自不得遽指為違法。從而，原審量刑既無不當，被告復未依
    據卷內既有訴訟資料或另提出其他之新事證，指摘或表明原
    審判決有何採證認事、用法量刑等足以影響判決本旨之不當
    或違法之處，被告上訴核無理由，應予駁回。
　㈢又按，凡有審理事實職權之法院，均得依其職權諭知緩刑，
    第二審以判決駁回上訴時，當然得諭知緩刑，無待明文之規
    定（司法院院字第791號解釋參照）。本件被告並無曾因犯
    罪受有期徒刑以上刑之宣告，有臺灣高等法院被告前案紀錄
    表在案足佐，其因一時失慮、致罹刑典，犯後坦承犯行、尚
    見悔意，是經此刑事程序後，被告應能知所警惕而無再犯之
    虞，本院因認所宣告之刑，以暫不執行為適當，爰予宣告緩
    刑2年，以啟自新。且為使被告於緩刑期間內，記取教訓，
    並依刑法第74條第2項第4款之規定，諭知被告應向國庫支付
    新臺幣5萬元，如未履行此一負擔且情節重大，足認原宣告
    之緩刑難收其預期效果，而有執行刑罰之必要者，得撤銷緩
    刑之宣告。
四、據上論斷，應依刑事訴訟法第455條之1第1項、第3項、第37
    3條、第368條，判決如主文。
本案經檢察官王晴玲聲請簡易判決處刑暨到庭執行職務。　　
中　　華　　民　　國　　111 　年　　11　　月　　22　　日
　　　　　　　　　刑事第五庭  審判長法  官   張國隆
　　　　　　　　　                  法  官   羅子俞
　　　　　　　　　　　　　　　　　　法  官 　施俊榮
以上正本證明與原本無異。
不得上訴。
                                     書記官  黃馨儀
中　　華　　民　　國　　111 　年　　11　　月　　22　　日